【裁判字號】    89,易,1174
【裁判日期】    900629
【裁判案由】    竊盜
【裁判全文】
臺灣臺北地方法院刑事判決                        八十九年度易字第一一七四號
    公  訴  人  臺灣臺北地方法院檢察署檢察官
    被      告  丁○○
右列被告因竊盜案件，經檢察官提起公訴（八十八年度偵字第二五六二五號、八十九
年度偵緝字第五六一號），本院判決如左：
    主      文
丁○○共同竊盜，處有期徒刑肆月，如易科罰金，以參佰元折算壹日。
    事      實
一、丁○○曾有二次竊盜前科（均未構成累犯），猶不知悔改，與甲○○（通緝中，
    另結）共同基於意圖為自己不法所有之犯意聯絡，於民國八十八年十一月七日下
    午三時許，在臺北市○○路、民族東路口之新生公園路旁，徒手竊取丙○○、許
    羡梅所有放置於車牌號碼ＣＦＲ─五三六號重型機車置物箱內之現金新臺幣八百
    元、行動電話二具、皮夾三個、皮包、手提袋、行動電話飾品、梳子各一個、行
    動電話手機套二個、鑰匙一串等物得逞，旋於同日下午三時廿分許，由丁○○騎
    乘其所有之車牌號碼ＨＷＩ─八一一號重型機車搭載甲○○至臺北市○○街一二
    五巷二號後防火巷口丟棄前開竊得財物中之皮夾、皮包、手提袋、行動電話手機
    套、鑰匙等物時，適為乙○○目擊記下車號而報警處理，嗣於同月十日下午十時
    許，二人騎乘前開機車在臺北市美術公園附近為警查獲。
二、案經臺北市政府警局中山分局報告臺灣臺北地方法院檢察署檢察官偵查起訴。
    理      由
一、訊據被告丁○○矢口否認有何竊盜犯行，辯稱：伊未曾於右揭時、地與被告甲○○共同行竊云云。惟查：右開犯罪事實，迭據目擊證人乙○○於警訊及檢察官偵
    查中指證綦詳，其於警訊中陳稱：「該兩名男子特徵，一名身材瘦小，皮膚較黑
    ，另一名身材高大，兩人共乘野狼機重機車ＨＷＩ─八一一，身材瘦小的男子載
    著高壯的男子」、「．．．當時我目擊該兩名男子丟鑰匙及行動電話皮套，當時
    我認為該兩名男子行為更加可疑，我立即站至路中牢牢的記住該部重機車的車號
    ，而該兩名男子也與我正面正視過，而該兩名男子還裝作若無其事．．．」等語
    （詳八十八年度偵字第二五六二五號卷第七頁反面以下），於檢察官偵查中猶證
    稱：「我站在那看電視，見二人騎機車經過，並往我屋內看，接著，我看他們在
    丟行動電話外套，接著又丟鑰匙及皮包，這時那老的回頭看，我怕怕，待二人走
    了，我才拾皮包，看電話通知失主的父母來，接著報警，在警方那我有記得機車
    號碼，交由警方處理，機車是野狼型，和卷附照片一樣」、「矮的臉我有看到，
    所以照片上老的那個是丁○○」等語（見八十八年度偵字第二五六二五號卷第八
    ○頁反面），不惟與證人即被害人丙○○、許羡梅於警訊及檢察官偵查中指述失
    竊情節相符，有各該筆錄在卷可憑；且證人乙○○對被告丁○○二人丟棄贓物之
    過程及渠等之外貌、所騎乘機車之車型、車號均能指述綦詳，而警方確係依據證
    人乙○○所提供之機車車型及車號而逮捕被告丁○○與甲○○二人乙節，亦經證
    人即查獲本案之員警吳穎侃到庭結證屬實，再參以被告二人經查獲時確係共乘Ｈ
    ＷＩ─八一一號機車，被告丁○○亦供稱該機車係其所有，未曾借與他人使用等
    語，足佐證人乙○○前揭證詞非虛。再查，被害人丙○○、許羨梅係於八十八年
    十一月七日下午三時許在臺北市○○路、民族東路口之新生公園路遭竊，被告丁○○等二人丟棄部分贓物係於同日下午三時廿分許在臺北市○○街一二五巷二號
    附近，嗣於同年月十日在臺北市美術公園附近遭查獲，三者時間密接，尤以被害
    人失竊時間與被告丟棄贓物時間僅隔廿分許，且上開三地均屬臺北市政府警察局
    中山分局圓山派出所轄區，相距甚近，業經上開證人吳穎侃證述在卷，並有地圖
    二紙附卷可參，足認被害人失竊之物，確係被告丁○○夥同甲○○竊取無訛。此
    外，復有被害人領回失物所立之贓物認領保管收據一紙、相片數幀附卷可資佐證
    ，被告上開所辯，顯係事後卸責之詞，不可採信，其犯行已堪認定，應予依法論
    科。又本案事證既明，且證人乙○○前已證述明確，被告聲請傳訊證人乙○○，
    核無必要，附此敘明。
二、核被告所為，係犯刑法第三百二十條第一項竊盜罪。被告丁○○與甲○○間，有
    犯意聯絡及行為分擔，應論以共同正犯。又被告竊取之物，分屬被害人丙○○、
    許羨梅所有，內含男用及女用皮包，並有行動電號二具，衡情被告於行竊當時自
    足以判定分屬不同人所有，故其以一竊盜行為，侵害被害人丙○○、許羨梅二人
    之法益，觸犯二竊盜罪名，為同種想像競合犯，僅論以一罪。爰審酌被告已有竊
    盜前科，有臺灣高等法院檢察署刑案紀錄簡覆表在卷可按，猶不思悛悔，且犯後
    飾詞否認犯行，顯無悔意，惟被害人所受損害尚屬輕微及其犯罪之目的、手段等
    一切情狀，量處如主文所示之刑。又被告行為後，刑法第四十一條業於九十年一
    月十日修正公布，於同月十二日生效施行，修正後該條第一項規定「犯最重本刑
    為五年以下有期徒刑之罪，而受六月以下有期徒刑或拘役之宣告，因身體、教育
    、職業或家庭之關係或其他正當事由，執行顯有困難者，得以一元以上三元以下
    折算一日，易科罰金。但確因不執行所宣告之刑，難收矯正之效或難以維持法秩
    序者，不在此限」之規定，較諸修正前舊法規定犯最重本刑為三年以下有期徒刑
    之罪，而受六月以下有期徒刑或拘役之宣告，始得易科罰金，對被告較為有利。
    依刑法第二條第一項前段之規定，即應適用裁判時即新修正之規定，併諭知易科
    罰金之折算標準。
據上論斷，應依刑事訴訟法第二百九十九條第一項前段，刑法第二條第一項前段、第
三百二十條第一項、第五十五條、第四十一條第一項，罰金罰鍰提高標準條例第一條
前段、第二條，判決如主文。
本案經檢察官林秀濤到庭執行職務
中      華      民      國    九十      年      六      月    二十九    日
                                      臺灣臺北地方法院刑事第八庭
                                          法  官  宋  松  璟
右正本證明與原本無異。
如不服本判決，應於判決送達後十日內，向本院提出上訴狀。
                                          書記官  楊  文  祥
中      華      民      國    九十      年      六      月    二十九    日
附錄本案所犯法條全文
中華民國刑法第三百二十條
(普通竊盜罪、竊佔罪)
意圖為自己或第三人不法之所有，而竊取他人之動產者，為竊盜罪，處五年以下有期
徒刑、拘役或五百元以下罰金。
意圖為自己或第三人不法之利益，而竊佔他人之不動產者，依前項之規定處斷。
前二項之未遂犯罰之。


司法院資訊處製作；財團法人民間司法改革基金會備份。
